臺灣新北地方法院三重簡易庭民事判決
111年度重簡字第2105號
原      告  國泰世紀產物保險股份有限公司

法定代理人  陳萬祥  
訴訟代理人  張家綸  
            徐翔裕  
被      告  陳勁文  

            品雅有限公司


法定代理人  駱恩光    住○○市○○區○○路○段000巷00弄                          00號0樓
上列當事人間請求侵權行為損害賠償（交通）事件，於民國111
年11月14日言詞辯論終結，本院判決如下：
    主  文
被告應連帶給付原告新臺幣貳拾壹萬貳仟貳佰肆拾肆元，及自民
國一百一十一年九月二十四日起至清償日止，按年息百分之五計
算之利息。
訴訟費用由被告連帶負擔。
本判決得假執行。
    事  實  及  理  由
一、按訴狀送達後，原告不得將原訴變更或追加他訴，但擴張或
    縮減應受判決事項之聲明者，不在此限，民事訴訟法第255
    條第1項第3款定有明文。本件原告起訴聲明請求：被告應連
    帶給付原告新臺幣（下同）209,774元，及自起訴狀繕本送
    達翌日起至清償日止，按年息百分之五計算之利息。復於民
    國111年10月24日具狀變更聲明為：被告應連帶給付原告209
    ,773元，及自起訴狀繕本送達翌日起至清償日止，按年息百
    分之五計算之利息。嗣於111年11月14日言詞辯論期日，原
    告當庭再變更聲明為：被告應連帶給付原告212,244元，及
    自起訴狀繕本最後送達翌日起至清償日止，按年息百分之五
    計算之利息，此核屬擴張應受判決事項之聲明，揆諸首揭規
    定，應予准許。次按共同訴訟之被告數人，其住所不在一法
    院管轄區域內者，各該住所地之法院俱有管轄權。但依第四
    條至前條規定有共同管轄法院者，由該法院管轄。因侵權行
    為涉訟者，得由行為地之法院管轄，同法第20條及第15條第
    1項分別定有明文。查本件原告主張侵權行為地在新北市新
    莊區，依前開規定，本院自有管轄權。又被告經合法通知，
    均未於言詞辯論期日到場，查無民事訴訟法第386條所列各
    款情事，應准原告之聲請，由其一造辯論而為判決，併予敘
    明。
二、原告起訴主張：緣被告甲○○為被告品雅有限公司之受僱人，
    於110年5月8日12時42分許，執行職務而駕駛被告品雅有限
    公司所有之KEE-0889號自用大貨車，行經新北市新莊區大漢
    橋路新莊往板橋方向時，因被告甲○○向右變換車道時不讓直
    行車先行及未注意安全間距之過失，致撞擊原告所承保訴外
    人葉佩娟所有，由訴外人黃冠喬駕駛之車牌號碼000-0000號
    自用小客車（下稱系爭車輛），系爭車輛因而受損，經送修
    支出修復費用新臺幣（下同）656,039元（含塗裝106,628元
    、零件506,851元、工資42,560元），嗣零件扣除折舊後之
    修復費用為212,244元（含塗裝106,628元、零件63,056元、
    工資42,560元）。又系爭車輛所受損害已達保險契約保險金
    額扣除折舊數額四分之三以上之程度，原告即依保險契約賠
    付保險人853,100元，依法取得代位權，而原告僅請求上開
    扣除零件折舊後之修理費用212,244元。為此，爰依侵權行
    為、保險代位及僱用人連帶責任之法律關係，請求判決被告
    應連帶給付原告212,244元，及自起訴狀繕本最後送達翌日
    起至清償日止，按年息百分之5計算之利息之事實，業據其
    提出道路交通事故現場圖、新北市政府警察局道路交通事故
    初步分析研判表、理賠計算書、行照、車損相片、估價單及
    車輛異動登記書（報廢證明）等件為證，並經本院依職權向
    新北市政府警察局新莊分局調取本件車禍肇事資料核閱屬實
    ，有道路交通事故現場圖、A3類道路交通事故調查紀錄表、
    事故現場相片、道路交通事故當事人酒精測定紀錄表、道路
    交通事故肇事當事人自首情形記錄表、新北市政府警察局道
    路交通事故當事人登記聯單及新北市政府警察局道路交通事
    故初步分析研判表等件附卷可資佐證。又被告均已於相當時
    期受合法之通知，而於言詞辯論期日不到場，亦未提出準備
    書狀爭執，依法視同自認，自堪認原告之主張為真實。
三、按汽車在同向二車道以上之道路（車道數計算，不含車種專
    用車道、機車優先道及慢車道），除應依標誌或標線之指示
    行駛外，並應遵守下列規定：…六、變換車道時，應讓直行
    車先行，並注意安全距離。道路交通安全規則第98條第1項
    第6款定有明文。經查，本件被告甲○○於警詢時稱：「（問
    ：事故發生前之行進路線、方向、車道、位置、肇事經過及
    車速？第一次撞擊點位置？）答：我當時行駛在大漢橋上新
    莊往板橋方向，時速約30-40公里/小時左右，上橋後，我準
    備往右側慢車道切出，因為我沒有看到右側的車輛，就撞到
    右側上橋的汽車。最初（一）汽車右前車頭（身）。」等語
    ；系爭車輛駕駛人即訴外黃冠喬於警詢時陳稱：「（問：事
    故發生前之行進路線、方向、車道、位置、肇事經過及車速
    ？第一次撞擊點位置？）答：我當時行駛在大漢橋上新莊往
    板橋方向，時速約40-50公里/小時左右，我當時直行在外側
    車道，這時左側有一台水泥車往我這方向切過來，當下我無
    法閃避，就遭水泥車撞上我汽車的左側車身，然後往右撞護
    欄並失控打滑，隨後水泥車又把我往前撞，最後我撞到最內
    側的護欄才停下。最初（一）汽車左側車身。」等語，有A3
    類道路交通事故調查紀錄表在卷可稽，佐以道路交通事故現
    場圖，足見被告甲○○駕車行經上開肇事地點時，因向右變換
    車道時不讓直行車先行及未注意安全間距致肇事，有違上開
    道路交通安全規則之規定，堪認被告甲○○對本件事故之發生
    具有過失，是新北市政府警察局交通警察大隊亦同此認定「
    甲○○疑向右變換車道時不讓直行車先行及未注意安全間距。
    」為肇事原因，此有道路交通事故初步分析研判表附卷可稽
    ，益徵被告就本事故之發生，確應負過失責任甚明。
四、次按因故意或過失，不法侵害他人之權利者，負損害賠償責
    任。受僱人因執行職務，不法侵害他人之權利者，由僱用人
    與行為人連帶負損害賠償責任。汽車、機車或其他非依軌道
    行駛之動力車輛，在使用中加損害於他人者，駕駛人應賠償
    因此所生之損害。被保險人因保險人應負保險責任之損失發
    生，而對於第三人有損失賠償請求權者，保險人得於給付賠
    償金額後，代位行使被保險人對於第三人之請求權。但其所
    請求之數額，以不逾賠償金額為限。前項第三人為被保險人
    之家屬或受僱人時，保險人無代位請求權。但損失係由其故
    意所致者，不在此限。民法第184條第1項前段、第188條第1
    項、第191條之2前段及保險法第53條分別定有明文。又不法
    毀損他人之物者，被害人得請求賠償其物因毀損所減少之價
    額。民法第196條第1項亦有明文。又依民法第196條請求賠
    償物被毀損所減少之價額，固得以修復費用為估定之標準，
    但以必要者為限（如修理材料以新品換舊品，應予折舊）。
    經查，本件被告甲○○為被告品雅有限公司之受僱人，因被告
    甲○○之過失行為致系爭車輛受有損害等情，已如前述，並有
    交通部公路總局臺北區監理所函檢附之KEE-0889號車異動歷
    史及110年8月8日車主資料可按，則原告主張被告依法應連
    帶負侵權行為損害賠償責任，自屬有據。又原告承保之系爭
    ATA-5867號自用小客車，係於105年10月（推定15日）出廠
    使用，有行車執照在卷可稽，至110年5月8日受損時已使用4
    年6月餘，依營利事業所得稅結算申報查核準則，提列折舊
    以1年為計算單位，其使用期間未滿1年者，按實際使用月數
    相當於全年之比例計算之，不滿1月者，以1月計，為4年7月
    ，其零件已有折舊，據原告所提出之估價單所載，修車支出
    之零件費為506,851元，更新零件之折舊價差顯非必要，自
    應扣除，本院依行政院公布之固定資產耐用年數表及固定資
    產折舊率表，即非運輸業用客車、貨車之耐用年數為5年，
    依定率遞減法每年折舊千分之369，上開零件之折舊金額為4
    43,795元〔計算式：①第一年：506,851元×0.369＝187,028元
    ；②第二年：（506,851元－187,028元）×0.369＝118,015元；
    ③第三年：（506,851元－187,028元－118,015元）×0.369＝74,
    467元；④第四年：（506,851元－187,028元－118,015元－74,4
    67元）×0.369＝46,989元；⑤第五年：（506,851元－187,028
    元－118,015元－74,467元－46,989元）×0.369×(7/12)=17,296
    元；①＋②＋③＋④＋⑤＝443,795元，元以下四捨五入〕，則扣除折舊
    後，原告得請求之修車零件費為63,056元（計算式：506,85
    1元－443,795元＝63,056元）。此外，原告又支出修車工資42
    ,560元及塗裝費用106,628元，則不因新舊車輛而有所不同
    ，被告應全額賠償，原告得請求被告賠償之費用共計212,24
    4元（計算式：63,056元＋42,560元＋106,628元＝212,244元）
    。是原告請求被告應連帶賠償212,244元，洵屬有據，核無
    不當。
五、從而，原告依侵權行為、保險代位及僱用人連帶責任之法律
    關係，請求被告應連帶給付原告212,244元，及自起訴狀繕
    本最後送達翌日即111年9月24日起至清償日止，按年息百分
    之5計算之利息，為有理由，應予准許。
六、本件係適用簡易程序所為被告敗訴之判決，爰依職權宣告假
    執行。
七、結論：原告之訴為有理由，依民事訴訟法第436條第2項、第
    385條第1項前段、第85條第2項、第389條第1項第3款，判決
    如主文。
中　　華　　民　　國　　111 　年　　11　　月　　15　　日
                      臺灣新北地方法院三重簡易庭
                          法      官  彭松江
以上正本係照原本作成。
如不服本判決，應於送達後20日內，向本院提出上訴狀並表明上
訴理由，如於本判決宣示後送達前提起上訴者，應於判決送達後
20日內補提上訴理由書（須附繕本）。
中　　華　　民　　國　　111 　年　　11　　月　　15　　日
                          書  記  官  許雁婷